# 请教陈版及各位老师，优先股在合并报表中的处理

提问人：wy2375 时间：2019-11-24 06:30:19
优先股根据不同的协议，好像处理方式也不一样，正好集团公司有外部投入优先股，在网上各种搜索也没找到一个系统一点的，各位老师能否给点思路，指个方向，感激不尽

回答人：chenyiwei
从发行方角度，优先股的首要会计问题还是权益和负债的区分问题。应依据《企业会计准则第 37 号——金融工具列报（ 2014 、 2017 年修订）》第二章、《金融负债与权益工具的区分及相关会计处理规定》（财会 [2014]13号）、《永续债相关会计处理的规定》（财会 [2019]2 号）等规定处理，核心要点是关注是否存在支付现金的现时义务（或者不受本企业控制的或有结算条款），或者转换为不固定数量的普通股的合同义务等。